【裁判字號】    97,訴,459
【裁判日期】    970812
【裁判案由】    違反毒品危害防制條例
【裁判全文】
臺灣新竹地方法院刑事判決               97年度訴字第459號
公  訴  人  臺灣新竹地方法院檢察署檢察官
被      告  甲○○
上列被告因違反毒品危害防制條例案件，經檢察官提起公訴（97
年度毒偵字第371號、第564號），本院依簡式審判程序判決如下
：
    主  文
甲○○施用第一級毒品，累犯，處有期徒刑柒月（事實三(一)部分
）；又施用第一級毒品，累犯，處有期徒刑柒月（事實三(二)部分
）；又施用第二級毒品，累犯，處有期徒刑肆月（事實三(一)部分
）。應執行有期徒刑壹年肆月。
    事  實
一、甲○○前因違反毒品危害防制條例案件，經本院於民國95年
    3月8日，以95年度訴字第76號判決判處有期徒刑10月確定，
    並於96年7月15日縮短刑期執行完畢。
二、甲○○前因施用毒品案件，經依本院88年度毒聲字第769 號
    裁定送觀察、勒戒後，認無繼續施用毒品之傾向，並經臺灣
    新竹地方法院檢察署檢察官於88年 5月12日以88年度偵字第
    3506號為不起訴處分確定；復因施用第一、二級毒品案件，
    經依本院88年度毒聲字第2000號裁定送觀察、勒戒後，認有
    繼續施用毒品之傾向，再由臺灣苗栗地方法院以88年度毒聲
    字第1695號裁定送強制戒治，並由該院於89年 5月25日以89
    年度訴字第88號判決判處應執行有期徒刑1年4月確定，嗣該
    次強制戒治經成效評定合格，無繼續戒治之必要，再由該院
    以89年度毒聲字第853號裁定於89年6月15日停止戒治，並自
    同日起入監執行上開施用毒品案件及另犯之竊盜案件（最高
    法院89年度台非字第 115號判決）合併所定之應執行刑3年3
    月，於92年 8月29日縮短刑期假釋出監，並付保護管束，於
    93年7月7日縮刑期滿，因假釋未經撤銷視為執行完畢。再於
    93年間，因施用第二級毒品安非他命案件，經本院以93年度
    易字第235號判處有期徒刑6月，嗣經臺灣高等法院以94年度
    上易字第424號駁回上訴確定，並於94年7月19日易科罰金執
    行完畢。又於94年間，因施用第一級毒品海洛因案件，經本
    院以95年度訴字第76號判決判處有期徒刑10月確定，並於96
    年7月15日縮短刑期執行完畢。
三、甲○○仍不知悔改，分別基於施用第一級毒品海洛因及第二
    級毒品安非他命之犯意：(一)、於96年12月 6日晚上，在新竹
    縣新埔鎮○○路老家，以將海洛因摻水注射之方式及以將安
    非他命毒品放在玻璃球吸食器內加熱生煙吸食之方式，非法
    施用第一級毒品海洛因及第二級毒品安非他命各 1次。(二)、
    於97年 1月27日晚上，在新竹縣新埔鎮○○路老家，以將海
    洛因摻水注射之方式，非法施用第一級毒品海洛因 1次。嗣
    分別於96年12月7日14時30分許，在新竹市○區○○路1段95
    號；於97年1月28日21時8分許，在新竹縣新埔鎮○○路○段5
    99號為警查獲。
四、案經新竹市警察局第二分局、新竹縣政府警察新埔分局報告
    臺灣新竹地方法院檢察署檢察官偵查起訴。
    理  由
一、本件被告甲○○所犯施用第一級、第二級毒品罪，並非死刑
    、無期徒刑、最輕本刑為 3年以上有期徒刑之罪，或高等法
    院管轄第一審之案件，被告於本院準備程序進行中，就被訴
    事實為有罪之陳述，經本院合議庭認合於刑事訴訟法第 273
    條之1第1項之規定，裁定進行簡式審判程序，合先敘明。
二、上揭犯罪事實，業經被告甲○○於本院準備程序及審理時均
    坦承不諱，又被告於96年12月 7日於新竹市警察局第二分局
    文華派出所所採集尿液送驗，呈嗎啡陽性、可待因陽性、安
    非他命陽性及甲基安非他命陽性反應，有新竹市警察局毒品
    犯罪嫌疑人尿液採驗作業管制紀錄、96年12月20日台灣尖端
    先進生技醫藥股份有限公司濫用藥物檢驗報告各1份（371號
    偵卷第14頁、第15頁）；於97年 1月28日於新竹縣政府警察
    局新埔分局寶石所採集尿液送驗，呈嗎啡陽性反應，有新竹
    縣政府警察局毒品犯罪嫌疑人尿液採驗作業管制紀錄、97年
    2月18日詮昕科技股份有限公司濫用藥物尿液檢驗報告各1份
    （564號偵卷第9頁、第10頁）在卷可參。足認被告之自白與
    事實相符，應堪採信。
三、被告前因施用毒品案件，經依本院88年度毒聲字第 769號裁
    定送觀察、勒戒後，認無繼續施用毒品之傾向，並經臺灣新
    竹地方法院檢察署檢察官於88年5月12日以88年度偵字第350
    6 號為不起訴處分確定；復因施用第一、二級毒品案件，經
    依本院88年度毒聲字第2000號裁定送觀察、勒戒後，認有繼
    續施用毒品之傾向，再由臺灣苗栗地方法院以88年度毒聲字
    第1695號裁定送強制戒治，並由該院於89年 5月25日以89年
    度訴字第88號判決判處應執行有期徒刑1年4月確定，嗣該次
    強制戒治經成效評定合格，無繼續戒治之必要，再由該院以
    89年度毒聲字第853號裁定於89年6月15日停止戒治，並自同
    日起入監執行上開施用毒品案件及另犯之竊盜案件（最高法
    院89年度台非字第 115號判決）合併所定之應執行刑3年3月
    ，於92年 8月29日縮短刑期假釋出監，並付保護管束，於93
    年7月7日縮刑期滿，因假釋未經撤銷視為執行完畢。再於93
    年間，因施用第二級毒品安非他命案件，經本院以93年度易
    字第235號判處有期徒刑6月，嗣經臺灣高等法院以94年度上
    易字第424號駁回上訴確定，並於94年7月19日易科罰金執行
    完畢。又於94年間，因施用第一級毒品海洛因案件，經本院
    以95年度訴字第76號判決判處有期徒刑10月確定，並於96年
    7 月15日縮短刑期執行完畢等情，有臺灣新竹地方法院檢察
    署刑案資料查註紀錄表、臺灣高等法院被告前案紀錄表、在
    監在押全國紀錄表在卷可按，是被告所犯毒品危害防制條例
    第10條第1項、第2項之施用第一級毒品及第二級毒品罪，均
    洵堪認定，本件事證明確，應依法論科。
四、核被告所為，係犯毒品危害防制條例第10條第1項、第2項之
    施用第一級毒品、第二級毒品罪，而其持有第一級毒品海洛
    因及第二級毒品安非他命之低度行為，分為施用第一級毒品
    海洛因及第二級毒品安非他命之高度行為所吸收，均不另論
    罪。而被告所犯之2次施用第一級毒品罪及1次第二級毒品罪
    ，犯意各別、行為互殊，且犯罪構成要件不同，應予分論併
    罰。又被告有詳如事實欄一所示之前科紀錄等情，有臺灣新
    竹地方法院檢察署刑案資料查註紀錄表、臺灣高等法院被告
    前案紀錄表在卷可參，被告於前受有期徒刑執行完畢 5年內
    ，再故意犯本件有期徒刑以上之罪，為累犯，應依刑法第47
    條第 1項之規定加重其刑。爰審酌被告無視法令之禁止，前
    已因多次施用毒品案件，經法院裁定觀察勒戒、強制戒治後
    ，竟仍再度施用足以導致精神障礙及生命危險之成癮性毒品
    ，顯無悔改之意，兼以施用毒品所生危害以自戕健康為主，
    及犯後坦承犯行等一切情狀，量處如主文所示之刑，並定應
    執行刑。
五、據上論斷，應依刑事訴訟法第273條之1第1 項、第299條第1
    項前段，毒品危害防制條例第10條第1項、第2項，刑法第11
    條前段、第47條第1項、第51條第5款，判決如主文。
本案經檢察官鄒茂瑜到庭執行職務。
中    華    民    國    97    年    8     月    12    日
                  刑事第一庭    法  官  楊數盈
以上正本證明與原本無異。
如不服本判決應於收受本判決後10日內向本院提出上訴書狀，上
訴書狀應敘述具體理由。上訴書狀未敘述上訴理由者，應於上訴
期間屆滿後20日內補提理由書狀於本院 (均須按他造當事人之人
數附繕本 )「切勿逕送上級法院」。
                                書記官  謝國聖
中    華    民    國    97    年    8     月    12    日
附錄本案論罪科刑法條：
毒品危害防制條例第10條
施用第一級毒品者，處6月以上5年以下有期徒刑。
施用第二級毒品者，處3年以下有期徒刑。


司法院資訊處製作；財團法人民間司法改革基金會備份。
